# 求助陈版：关于中期财务报表审计所得税的事项

提问人：wantnessss 时间：2020-07-24 14:33:07
中期财务报表审计，公司计提了半年度奖金（预估金额，实际发放要等到次年），此时所得税费用科目，要等到次年才发放的奖金是否要做纳税调增并确认递延，以及计算所得税加计扣除时，这部分次年才发放的年终奖能不能加计扣除？

回答人：chenyiwei
1 、等到次年才发放的奖金，如果预计可在次年 5 月汇算清缴前支付完毕，则无需进行纳税调整，不涉及确认递延所得税资产问题。
2 、年度中间的所得税预缴是直接按照会计利润进行的，不进行纳税调整。因此在中期不能进行加计扣除，要到年末汇算清缴时统一处理。但对于预计本年度汇算清缴时很可能获准加计扣除的金额，应予以谨慎预计并确认递延所得税资产。